臺灣高雄地方法院刑事宣示判決筆錄　 100年度審訴字第1550號
公　訴　人　臺灣高雄地方法院檢察署檢察官
被　　　告　吳佳君
　　　　　　　（現於法務部矯正署高雄第二監獄另案執行中）
指定辯護人　本院公設辯護人 黃秋葉
上列被告因100年度審訴字第1550號毒品危害防制條例案件，經
檢察官提起公訴（100年度毒偵字第1495號），復經檢察官聲請
法院改依協商程式而為判決，本院認為適當進行協商判決程式，
於中華民國100年7月22日下午5時在本院刑事第法庭宣示判決，
以代判決書，出席職員如下：
　　法　官　張　震
　　書記官　邱家銘
　　通　譯　楊博淳
法官起立朗讀判決主文、犯罪事實要旨、處罰條文，及告以上訴
限制、期間、上訴之法院，且諭知記載其內容：
一、主  文：
    吳佳君施用第一級毒品，累犯，處有期徒刑壹年。扣案之注
    射針筒壹支，沒收。扣案之第一級毒品海洛因壹包（檢驗前
    淨重零點零捌伍公克，檢驗後淨重零點零柒陸公克，含包裝
    袋壹只）沒收銷燬。又施用第二級毒品，累犯，處有期徒刑
    伍月。應執行有期徒刑壹年肆月；扣案之注射針筒壹支，沒
    收。扣案之第一級毒品海洛因壹包（檢驗前淨重零點零捌伍
    公克，檢驗後淨重零點零柒陸公克，含包裝袋壹只）沒收銷
    燬。
二、犯罪事實要旨：
    吳佳君前於民國94年間，因施用毒品案件，經本院以94年度
    毒聲字第1048號裁定送觀察、勒戒後，因無繼續施用毒品傾
    向，而於94年5 月24日執行完畢出監，並經臺灣高雄地方法
    院檢察署檢察官以94年度毒偵字第3428號為不起訴處分確定
    ；復於前開觀察、勒戒執行完畢後5 年內之96年間，再犯施
    用毒品案件，經本院96年度訴字第553號判處有期徒刑9月確
    定。另於99年間因施用毒品案件，經本院以98年度審訴字第
    1909號判決處應執行有期徒刑9月確定，於99年5月18日縮刑
    期滿執行完畢。詎其不知悔改，復基於施用第一級毒品海洛
    因及第二級毒品甲基安非他命之犯意，先於100年1月21 日8
    、9 時許，在其位於高雄市○○區○○路38巷10號住處內，
    以玻璃球燒烤方式施用第二級毒品甲基安非他命1 次，再於
    同日12時許，在高雄市○○○路之公園內，以海洛因摻水置
    於針筒內注射之方式，施用第一級毒品海洛因1 次。嗣警於
    同日持搜索票至其前開住處搜索，扣得施用剩餘之第一級毒
    品海洛因1 包（檢驗前淨重0.085 公克，檢驗後淨重0.076
    公克）及注射針筒1 支。經吳佳君同意採集尿液送驗，檢驗
    結果呈可待因、嗎啡陽性反應，始悉上情。
三、處罰條文:
    毒品危害防制條例第10條第l項、第2項、第18條第1項前段
    ，刑法第ll條、第51條第5 款、第47條第1 項、第38條第1
    項第2 款。
四、附記事項:
    按尿液檢出安非他命、甲基安非他命濃度均超過檢驗機構之
    「最低可定量濃度」值，即可確認該尿液含有甲基安非他命
    及其代謝物安非他命成分，並可認定被告曾使用甲基安非他
    命或可代謝成甲基安非他命成分之物。至於檢驗報告判定該
    尿液為陰性，係依據行政院衛生署公布之「濫用藥物尿液檢
    驗作業準則」第18條確認檢驗之閾值規定。惟該準則第20條
    規定，司法案件之濫用藥物尿液，必要時得採用最低可定量
    濃度為閾值，不受第15條、第18條規定限制，行政院衛生署
    管制藥品管理局93年7 月22日管檢字第0930006615號函敘甚
    明。經查，被告吳佳君施用甲基安非他命之事實業經被告於
    本院審理時及偵訊中坦承不諱，被告於100年1月21日15時許
    為警查獲後經其同意採集之尿液，經高雄市立凱旋醫院以EI
    A酵素免疫分析法初步檢驗，再以GC/MS氣相層析質譜儀複驗
    ，其安非他命測出值為137ng/ml，甲基安非他命測出值為42
    3ng/ml，安非他命及甲基安非他命均成陰性反應，此有高雄
    市立凱旋醫院100年2月21日出具之濫用藥物尿液檢驗報告及
    高雄市政府警察局鹽埕分局偵辦毒品案件嫌疑人尿液採證代
    碼對照表（尿液檢體編號：B-022）各1紙在卷可參。是被告
    上開尿液檢驗報告經依氣相層析質譜儀檢驗後確認藥物結果
    ，安非他命及甲基安非他命固成陰性反應，惟均逾該檢驗機
    構所定最低可定量濃度30ng /ml，足見被告之自白與事實相
    符，被告施用第二級毒品甲基安非他命之犯行，實可認定。
五、協商判決除有刑事訴訟法第455 條之4 第1 項第1 款於本訊
    問程式終結前，被告撤銷協商合意或檢察官撤回協商聲請者
    ；第2 款被告協商之意思非出於自由意志者；第4 款被告所
    犯之罪非第455 條之2 第1 項所得以協商判決者；第6 款被
    告有其他較重之裁判上一罪之犯罪事實者；第7 款法院認應
    諭知免刑或免訴、不受理者情形之一，及違反同條第2 項「
    法院應於協商合意範圍內為判決；法院為協商判決所科之刑
    ，以宣告緩刑或2 年以下有期徒刑、拘役或罰金為限」等情
    形外，不得上訴。
六、本件如得上訴且不服本判決時，得自收受宣示判決筆錄送達
    之日起10日內，向本院提出上訴狀（須附繕本），上訴於第
    二審法院。
中    華    民    國   100    年    7     月    22    日
                  臺灣高雄地方法院刑事第十庭

                              書記官  邱家銘

                              法  官  張  震
以上正本證明與原本無異。
本件不得上訴。但有刑事訴訟法第455 條之4 第1 項第1 款、第
2 款、第4 款、第6 款、第7 款所定情形，或協商判決違反同條
第2 項之規定者，應於收受送達後10日內向本院提出上訴書狀，
並應敘述具體理由；如未敘述上訴理由者，應於上訴期間屆滿後
20日內向本院補提理由書（均須按他造當事人之人數附繕本）「
切勿逕送上級法院」。
中    華    民    國   100    年     7    月    22    日
                              書記官  邱家銘
附錄本案論罪科刑法條：
〈毒品危害防制條例第10條〉
施用第一級毒品者，處 6 月以上 5 年以下有期徒刑。
施用第二級毒品者，處 3 年以下有期徒刑。
〈毒品危害防制條例第11條第2項〉
持有第二級毒品者，處 2 年以下有期徒刑、拘役或新臺幣 3 萬
元以下罰金。